臺灣臺南地方法院刑事裁定
111年度聲字第1615號
聲明異議人  
即受刑人    徐偉堯



上列聲明異議人即受刑人因違反懲治盜匪條例案件，對於臺灣臺
南地方檢察署檢察官之執行指揮（107年度執更緝字第103號）聲
明異議，本院裁定如下：
    主  文
聲明異議駁回。
    理  由
一、聲明異議意旨如附件受刑人之刑事聲明異議狀所載。
二、按受刑人或其法定代理人或配偶，以檢察官執行之指揮為不
    當者，得向諭知該裁判之法院聲明異議，刑事訴訟法第484
    條定有明文。此所謂「檢察官執行之指揮不當」，係指檢察
    官有積極執行指揮之違法及其執行方法有不當等情形而言。
    而受假釋人之假釋處分經撤銷後，如何執行其殘餘刑期，刑
    法第79條之1第5項、刑法施行法第7條之1、第7條之2分別規
    定甚明，檢察官依據上揭規定，指揮執行殘餘刑期，自難指
    為違法或其執行方法不當（最高法院110年度台抗字第777號
    裁定意旨參照）。
三、經查，聲明異議人前因違反懲治盜匪條例等案件，經本院以
    79年度訴字第1300號判決判處有期徒刑11年2月，嗣聲明異
    議人不服，提起上訴，經臺灣高等法院臺南分院以80年度上
    訴字第812號判決判處有期徒刑10年，聲明議人再提起上訴
    ，經最高法院以81年度台上字第3433號判決駁回上訴確定（
    甲案）；另再因違反懲治盜匪條例等案，經本院以84年度訴
    字第623號判決判處無期徒刑，嗣聲明異議人不服，提起上
    訴，經臺灣高等法院臺南分院以84年度上訴字第1681號判決
    上訴駁回，聲明議人再提起上訴，經最高法院以84年度台上
    字第6495號撤銷原判決發回更審，嗣後經臺灣高等法院臺南
    分院以85年度上更一字第18號判決判處應執行有期徒刑18年
    確定（乙案）。受刑人於民國81年8月12日入監執行甲案，
    於83年9月17日假釋出監(羈押折抵640日)，假釋期間並付保
    護管束至89年10月14日，再於85年6月5日入監執行乙案，於
    99年9月13日假釋出監(羈押折抵453日)，假釋期間並付保護
    管束至106年8月17日。惟聲明異議人於假釋期間，未按時於
    106年5月23日、6月14日、7月11日至保護管束機關報到及尿
    液檢驗，經告誡、協尋未果；復犯毒品案經檢察官偵查，並
    發布通緝，另經採驗尿液呈嗎啡類及安非他命類陽性反應，
    法務部即以其違反保安處分執行法第74條之2第1款、第2款
    、第4款之規定，情節重大，於106年8月15日以法授矯教字
    第10601078800號函核准撤銷假釋，經臺灣臺南地方檢察署
    檢察官註銷原執行指揮書，改以107年度執更緝寅字第103號
    執行指揮書，自107年5月3日起執行殘刑等情，業經本院依
    職權調閱臺灣臺南地方檢察署107年度執更緝字第103號、10
    6年度執更字第1778號及相關案卷查明屬實，並有該等案卷
    、各該判決書、裁定、執行指揮書、法務部函文及臺灣高等
    法院被告前案紀錄表等在卷可稽，此部分之事實應堪認定。
四、按受刑人以檢察官執行之指揮為不當者，得向諭知該裁判之
    法院聲明異議。法院應就疑義或異議之聲明裁定之，刑事訴
    訟法第484條、第486條分別定有明文。此所稱「檢察官執行
    之指揮不當」，係指檢察官有積極執行指揮之違法及其執行
    方法有不當等情形而言，而受假釋人之假釋處分經撤銷後，
    如何執行其殘餘刑期，刑法第79條之1第5項、刑法施行法第
    7條之1、第7條之2分別規定甚明。本件聲明異議人撤銷假釋
    之原因事實，係發生在106年間，已在94年1月7日刑法修正
    施行後，依刑法施行法第7條之2第2項規定，自應依94年1月
    7日修正施行之刑法第79條之1規定（即現行法），定其撤銷
    假釋後應執行之殘餘刑期之期間，是本件臺灣臺南地方檢察
    署檢察官於此無裁量空間之情形下，依據上揭規定核發執行
    指揮書，其執行之指揮自難指為有何專斷、濫權或裁量瑕疵
    之違法或不當。聲明異議人執前詞指摘檢察官有裁量怠惰之
    違法，顯有誤解，並無足採。
五、本件聲明異議人係犯懲治盜匪條例等案，分別經法院判處有
    期徒刑10年、18年確定，其於假釋出獄前已入監執行近16年
    3月，詎聲明異議人於甲案之假釋期間，再犯懲治盜匪條例
    等案經法院判決有期徒刑18年確定，於乙案之假釋期間，又
    再犯施用毒品等案經檢察官偵查通緝，顯見其於假釋前所執
    行之徒刑並未發揮其應有之矯正、教化功能，聲明異議人仍
    有不適合回歸社會之情形，而有回復至監獄機構處遇之必要
    ，於甲案撤銷假釋後，檢察官依據刑法第79條之1第5項規定
    ，指揮執行甲案確定判決所處之殘餘刑期6年11日，始接續
    執行乙案之殘刑6年11月4日，以實現國家刑罰權及達成防衛
    社會之目的，自不生違反比例原則或罪刑相當原則之問題。
六、綜上所述，檢察官依據法律規定，指揮聲明異議人徒刑經撤
    銷假釋後所應執行之刑期期間，並無違法或不當之處。聲明
    異議人執前詞聲明異議，並聲請釋憲部分，核無理由，應予
    駁回。　
七、依刑事訴訟法第486條，裁定如主文。
中　　華　　民　　國　　111 　年　　10　　月　　28　　日
　　　　　　　　　刑事第十六庭  法　官　蔡直青
以上正本證明與原本無異。
如不服本裁定，應於送達後5日內，向本院提出抗告狀。
　　　　　　　　　　　　　　　　書記官　鄭瓊琳
中　　華　　民　　國　　111 　年　　10　　月　　28　　日
附件：